臺灣高等法院交通事件裁定　　　　　　 96年度交抗字第877號
抗　告　人
即受處分人　甲○○
上列抗告人因違反道路交通管理處罰條例案件，不服臺灣板橋地
方法院，中華民國96年10月9 日所為裁定（原審案號：96年度交
聲字第1304號），提起抗告，本院裁定如下：
    主  文
抗告駁回。
    理  由
一、原處分意旨略以：受處分人甲○○於民國96年6 月12日21時
    50分許，駕駛車牌號碼CSK-169 號重型機車，行經台北縣板
    橋市○○路與雙十路口時，經警攔檢稽查，經測試檢定其呼
    氣酒精濃度達每公升0.44毫克，已逾規定不得駕駛車輛之濃
    度標準，乃依法掣單舉發違規，經受處分人提出申訴，原處
    分機關仍認受處分人有上揭酒後駕車之違規行為，爰依道路
    交通管理處罰條例第35 條第1項第1款、第24條第1項第2 款
    之規定（原處分漏載第24條第1項第2款，茲補正），裁處受
    處分人罰鍰新台幣（下同）3 萬元，並吊扣其駕駛執照12個
    月，施以道安講習等語。
二、原裁定意旨略以：本件受處分人甲○○於96年6 月12日21時
    50分許，駕駛車號CSK-169 號重型機車，行經台北縣板橋市
    ○○路與雙十路口，因酒後駕駛，經酒精濃度測試值為每公
    升0.44毫克，酒精濃度過量之違規事實，經台北縣政府警察
    局海山分局埔墘派出所員警舉發，有台北縣政府警察局96年
    6月12日北縣警交字第CO0000000號舉發違反道路交通管理事
    件通知單影本1 紙在卷可證，且受處分人亦不否認其有喝酒
    之事實，有受處分人之聲明異議狀附卷可稽；況受處分人係
    領有駕駛執照之駕駛人，其就道路交通安全規則第114條第2
    款「汽車駕駛人有飲酒後其呼氣所含酒精成分超過每公升0.
    25毫克以上之情形者，不得駕車」之規定，自應知之甚稔，
    則即使如受處分人所辯稱其於員警作酒精測試之際，係將其
    重型機車熄火停於路邊接聽電話，並未駕駛該重型機車，惟
    伊亦自承在伊接聽電話之前，伊確實係有駕車行經前揭違規
    地點之行為，顯見其於路邊接聽電話之前，確有酒後駕車之
    事實無誤，雖舉發員警作酒精測試時距離受處分人尚有一段
    距離，且受處分人並非係於騎乘機車時被查獲，然仍無礙於
    其酒後駕車違規行為之認定。綜上，受處分人所辯，顯無理
    由，應予駁回等語。
三、本件抗告意旨略以：本人當時並非喝酒駕車之現行犯，無該
    員警所稱於接聽電話之前，有喝酒駕車之情形，係因員警之
    粗暴之執法行為，迫於無奈所承認之行為。又舉發員警以推
    擠、強暴、脅迫之舉證方式，明顯違反比例原則，逾越法定
    之裁量範圍，不符法規之授權目的，造成執法過當，違反憲
    法第8 條所保障人身自由基本精神，是提起本件抗告，請求
    撤銷原裁定等語。
四、按汽車駕駛人，駕駛汽車經測試檢定有酒精濃度超過規定標
    準者，處新台幣1萬5千元以上6 萬元以下罰鍰，並當場移置
    保管該汽車及吊扣其駕駛執照1 年；汽車駕駛人，有第35條
    第1 項規定之情形，應接受道路交通安全講習；汽車駕駛人
    有飲用酒類或其他類似物後其吐氣所含酒精濃度超過每公升
    0.25 毫克或血液中酒精濃度超過百分之0.05 以上，不得駕
    車，道路交通管理處罰條例第35條第1項第1款、第24條第1
    項第2款及道路交通安全規則第114條第2款分別定有明文。
五、經查：本件抗告人甲○○固不否認有於前揭時、地，駕駛上
    開重型機車停於路旁，經警上前攔檢盤查，經檢測其呼氣之
    酒精濃度為每公升0.44毫克，有酒精濃度超過規定標準之情
    形，惟矢口否認有何酒後駕車之違規行為，辯稱：本人當時
    於路旁下車接聽電話，車子並已熄火，但執行酒測勤務之員
    警竟以推擠方式將本人帶至前方30至40公尺處進行酒測，舉
    發程序顯非適法等語。惟查，抗告人有於前揭時、地經警攔
    檢盤查，經檢測其呼氣之酒精濃度為每公升0.44毫克，酒精
    濃度超過規定標準之違規情形，有舉發違反道路交通管理事
    件通知單1 紙在卷可稽，此亦為抗告人所不否認。再者，抗
    告人於前揭時間接受臨檢前即有駕駛上開重型機車行經該地
    之事實，亦業據抗告人於原審所不否認，此有抗告人原審聲
    明異議狀在卷可稽，是抗告人確實有於下車接聽電話前，即
    有酒後駕車之違規行為無疑，則抗告人於本院抗告意旨復翻
    異前詞，否認於下車接聽電話前曾酒後駕車云云，係屬事後
    虛構之詞，實難採信。再查，本件抗告人曾向原處分機關提
    出申訴，經原處分機關函請舉發單位即台北縣政府警察局海
    山分局調查之結果，仍認抗告人酒後駕車違規行為明確，並
    略稱：「本案經查員警96年6 月12日於板橋市○○路執行取
    締酒測勤務時，發現台端駕車號CSK-169 重機車，行經該處
    時發現警方正執行取締勤務，因而下車停於路旁，經員警向
    前盤查時，該車並未熄火，且見台端有明顯喝酒情事，遂予
    以酒精濃度檢測，經檢測台端之酒精濃度已超過標準，有違
    反道路交通管理處罰條例第35條之規定」等語，此有該分局
    96年8月1日北縣警海交裁字第0960028156號函在卷可稽，顯
    見本件係舉發員警發現抗告人駕車行經該地，因有規避酒測
    臨檢之情形，經上前盤查，發現抗告人有喝酒情事，遂帶往
    臨檢站進行酒測，其臨檢程序無何違法不當之處，亦未逾越
    必要之程度，與比例原則尚屬相符，抗告人抗告意旨雖辯稱
    員警以推擠誘導方式對抗告人進行酒測云云，然查，員警臨
    檢、舉發過程並無何誘導之行為，且所施以之強制力尚屬輕
    微，並未逾越必要之程度，是抗告人所稱舉發程序違法云云
    ，尚難認有理由。
六、綜上，本件抗告人酒後駕車違規事實明確，犯行堪認。原處
    分機關因而依道路交通管理處罰條例第35條第1項第1款、第
    24條第1項第2款（原處分漏載）之規定，裁處抗告人罰鍰新
    台幣3 萬元，並吊扣駕駛執照12個月，及施以道安講習，並
    無違誤，原審並據此駁回抗告人之聲明異議，亦於法無違，
    本件抗告人徒憑己意，任意指摘原審裁定不當，為無理由，
    應予駁回。
據上論結，應依道路交通管理處罰條例第89條，道路交通案件處
理辦法第26條，刑事訴訟法第412條，裁定如主文。
中　　華　　民　　國　　96　　年　　11　　月　　19　　日
                  刑事第十五庭審判長法　官  吳昭瑩
  　　　　　　　　　　　　　　      法  官  李正紀
　　　　　　　　　　　　      　　　法  官  李釱任
以上正本證明與原本無異。
不得再抗告。
                                    書記官  洪秋帆
中　　華　　民　　國　　96　　年　　11　　月　　21　　日
